【裁判字號】    98,小上,38
【裁判日期】    990429
【裁判案由】    侵權行為損害賠償
【裁判全文】
臺灣臺南地方法院民事裁定              98年度小上字第38號
上 訴 人  乙○○○
被上訴人  甲 ○ ○
上列當事人間請求損害賠償事件，上訴人對於中華民國98年9月4
日本院臺南簡易庭98年度南小字第322號 第一審小額民事判決提
起上訴，本院裁定如下：
    主    文
上訴駁回。
第二審訴訟費用新台幣壹仟伍佰元由上訴人負擔。
    理    由
一、按對於小額訴訟之第一審裁判，非以其違背法令為理由，不
    得上訴或抗告，民事訴訟法第436條之24定有明文。 故對於
    小額訴訟提起上訴時， 依同法第436條之25規定應於上訴狀
    或理由書具體指摘原判決如何違背法令並揭示所違背法規之
    條項或內容，如僅泛指原判決不適用法規或適用法規不當等
    情，難認為已對第一審判決之違背法令有具體之指摘，上訴
    自難認為合法。民事訴訟法第436條之32第2項規定於小額事
    件之上訴程序並不準用同法第469條第6款規定，上開違背法
    令之理由，並不包括判決不備理由或理由矛盾之情形，故對
    於小額程序第一審裁判，自不得以第一審判決有「不備理由
    」或「理由矛盾」之違法情形為上訴理由。
二、上訴意旨略以：上訴人起訴時請求被上訴人應給付上訴人新
    台幣（下同）28,200元 （工資8,900元、零件11,300元、烤
    漆8,000元），而零件部分扣除折舊之9,729元後，本件損害
    金額合計應為18,471元【28,200－9,729＝18,471 】，又本
    件車禍鑑定費3,000元，應由被上訴人賠償等語。 並聲明：
    除原判決命被上訴人給付之金額外，被上訴人應再給付上訴
    人8,000元及訴訟（鑑定）費用3,000元。
三、經查：原判決於主文第2項判決業已揭明 「原告其餘之訴」
    駁回，應認就原告所為烤漆費用8,000元之請求 已為駁回之
    判決，原判決就上訴人此部分請求，縱未詳敘理由，惟揆諸
    前揭說明，此亦不在小額訴訟得上訴之範圍；至上訴人其餘
    上訴理由，並未具體說明原判決有何不適用法規或適用法規
    不當之情形，並揭示該法規之條項或其內容，或有其他合於
    民事訴訟法第469條第1款至第5款 之事實，自難認已有具體
    指摘原判決違背法令之內容。從而，上訴人既未合法表明上
    訴理由，本件上訴，並不合法，不應准許。
四、本件第二審上訴費用為1,500元，依民事訴訟法第436條之32
    第1項準用同法第436條之19第1項規定，確定如主文第2項所
    示。
五、據上論結，本件上訴為不合法。依民事訴訟法第436條之32
    第1項、第2項、第444條第1項前段、第436條之19、第95條
    、第78條，裁定如主文。
中    華    民    國    99    年    4     月    29    日
                        臺灣臺南地方法院民事第三庭
                          審判長法  官  杭 起 鶴
                                法  官  蘇 正 賢
                                法  官  王 獻 楠
以上正本係照原本作成。
本裁定不得抗告。
中    華    民    國    99    年    4     月    29    日
                                書記官  李 靜 怡

司法院資訊處製作；財團法人民間司法改革基金會備份。
